臺灣高等法院高雄分院刑事判決　　　　　九十二年度上更(二)字第一一號
　　上訴人　台灣高雄地方法院檢察署檢察官
　　被　告　甲○○
右上訴人因被告貪污案件，不服臺灣高雄地方法院八十七年度訴字第三五五號中華民
國八十七年十一月十七日第一審判決（起訴案號：臺灣高雄地方法院檢察署八十六年
度偵字第一七二八四、一七四０一、二一六八一號、八十七年度偵字第一七三四號）
，提起上訴，判決後，經最高法院第二次發更審，本院判決如左：
      主      文
原判決關於甲○○部分撤銷。
甲○○公訴不受理。
      理      由
一、公訴意旨略以：被告甲○○係高雄縣林園鄉鄉長，為依據法令從事公務之人員。
    緣林園鄉公所於民國（下同）八十三年十一月廿九日以八三林鄉清字第一一二五
    六號函同意運泰公司所承攬之廢棄物後，以人造土名義免費運入林園鄉垃圾場作
    掩埋覆土之用，進場使用年限自八十三年十二月十五日起至八十六年十二月十四
    日止，每日最大進場量為一百五十公噸以下，詎甲○○對此主管監督之事務，為
    圖利運泰公司，竟容許運泰公司自八十四年一月起，將處理後之有害事業廢棄物
    運入林園鄉垃圾場，總計至八十六年六月止，共運入十萬六千一百三十公噸，又
    未依規定要求運泰公司繳交溶出試驗報告，以供判定進場之廢棄物是無毒無害，
    又未制止運泰公司之超量運入廢棄物；又於八十四年七月十九日、八十五年七月
    廿九日，收受丙○○委由乙○○（楊、林二人部分審理中）交付之賄款各新臺幣
    十萬元，而違背職務，使丙○○經營之真達企業社取得衛生掩埋場同意書，並順
    利將非僅屬林園鄉廠商產生之事業廢棄物清運入場；因認被告涉犯貪污治罪條例
    第四條第一項第五款、第六條第一項第四款之違背職務行為收受賄賂罪及直接圖
    利罪等情。
二、按被告死亡者，應諭知不受理之判決，刑事訴訟法第三百零三條第五款定有明文
    。經查，被告甲○○於原審判決，檢察官上訴後，於九十三年一月八日因病死亡
    ，有高雄縣林園鄉戶政事務所出具之戶籍謄本及阮綜合醫院出具之死亡證明書附
    卷可稽，依前開說明，自應為不受理之判決。原審未及為不受理判決，而為實體
    上無罪之判決，尚有未洽。檢察官上訴意旨認被告甲○○應論處罪刑，而指摘原
    判決此部分不當，雖無理由，但原判決此部分既有可議，自應將之撤銷改判，諭
    知不受理之判決，爰不經言詞辯論為之。
據上論斷，應依刑事訴訟法第三百六十九條第一項前段、第三百六十四條、第三百零
七條、第三百零三條第五款，判決如主文。
中    華    民    國        九十三      年      二      月     十六     日
                              臺灣高等法院高雄分院刑事第一庭
                                  審判長法官  吳水木
                                        法官  趙文淵
                                        法官  洪慶鐘
右正本證明與原本無異。
如不服本判決應於收受本判決後十日內向本院提出上訴書狀，其未述上訴理由者，
並得於提起上訴後十日內向本院補提理由書狀（均須按他造當事人之人數附繕本)「
切勿逕送上級法院」。
                                      書記官  彭筱瑗
中    華    民    國        九十三      年      二      月     十七     日
                                                                      Ｈ
